臺灣桃園地方法院刑事判決　　　　　　94年度交簡上字第25號
上　訴　人　臺灣桃園地方法院檢察署檢察官
被　　　告　丁○○　男　27歲（民國66年12月15日生）
　　　　　　　　　　　24號
上列上訴人因被告過失傷害案件，不服本院93年度壢交簡字第18
27號中華民國93年12月21日第一審刑事簡易判決（聲請簡易判決
處刑案號：臺灣桃園地方法院檢察署93年度調偵字第598 號），
提起上訴，本院管轄第二審合議庭判決如下：
    主  文
原判決撤銷。
丁○○因過失傷害人，累犯，處有期徒刑伍月，如易科罰金，以
參佰元折算壹日。
    事  實
一、丁○○前因違反麻醉藥品管理條例案件，經本院於民國86年
    4 月9 日以86年度訴字第242 號刑事判決判處應執行有期徒
    刑3 年2 月（施用安非他命部分判處有期徒刑4 月，販賣安
    非他命部分判處有期徒刑3 年），於同年6 月23日確定，後
    於88年4 月30日縮短刑期假釋出監，於89年2 月28日假釋期
    滿，未執行之刑以已執行論。
二、丁○○無駕駛執照，於93年6 月23日下午，騎乘車牌UZC —
    070 號輕型機車，沿桃園縣龍潭鄉○○路由平鎮往龍潭方向
    行駛，於同日下午1 時許，行經龍潭鄉○○路敏盛醫院前之
    行人穿越道之交岔路口時，原應注意駕駛人駕駛汽車，應遵
    守道路交通標誌、標線、號誌之指示，不得闖越紅燈，且應
    注意車前狀況，隨時採取必要之安全措施，及應注意汽車行
    近行人穿越道前，應減速慢行，遇有行人穿越時，無論有無
    交通警察指揮或號誌指示，均應暫停讓行人優先通過，而依
    當時天候晴、日間自然光線，路面乾燥、無缺陷、無障礙物
    ，視距良好等情形，並無不能注意之情事，竟疏未注意當時
    燈號為紅燈及車前適有行人乙○○、甲○○過行人穿越道，
    貿然前行闖紅燈穿越行人穿越道之交岔路口，致其所騎乘機
    車車頭撞及正在行人穿越道行走之行人乙○○、甲○○，乙○○因而受有頭皮下血腫、右側第5 蹠骨骨折、多處擦傷等
    傷害，甲○○因而受有右側鎖骨骨折、右側第3 肋骨骨折、
    頭皮下血腫、右髖挫傷等傷害。丁○○於肇事後，向前往車
    禍現場處理之桃園縣警察局交通隊龍潭小隊警員丙○○自首
    肇事而接受裁判。
三、案經乙○○、甲○○訴由桃園縣政府警察局平鎮分局報告臺
    灣桃園地方法院檢察署檢察官偵查後聲請簡易判決處刑。
    理  由
一、訊據被告丁○○固供承於前揭時、地無駕駛執照騎乘車牌UZ
    C —070 號輕型機車，行經龍潭鄉○○路敏盛醫院前之行人
    穿越道之交岔路口時，在行人穿越道上撞及告訴人乙○○、
    甲○○，致告訴人乙○○、甲○○因而受有事實欄二所載之
    傷害等情，惟矢口否認有過失傷害犯行，於本院審理時先辯
    稱：伊當日行駛至肇事處前之號誌燈為綠燈云云，後又改稱
    伊不記得有無闖紅燈云云。然查：上揭被告騎乘車牌UZC —
    070 號輕型機車，貿然前行闖紅燈穿越行人穿越道之交岔路
    口之事實，業據告訴人乙○○於警詢、證人即告訴人甲○○
    於警詢及本院審理中證述在卷（詳93年度偵字第11526 號偵
    查卷第12、18頁、本院94年4 月22日審判筆錄），且佐以被
    告於警訊時稱：「我距離對方約3 公尺左右‧‧‧因我前方
    有乙部公車停車，我就超越公車往左閃，剛好行人道有行人
    走出來，要過馬路就車頭撞及1 名行人乙○○，再撞及行人
    甲○○發生車禍。」等語（詳93年度偵字第11526 號偵查卷
    第4 頁背面），及告訴人乙○○於警詢中指訴：「‧‧‧當
    時我下車看到綠燈（敏盛醫院旁）公車亦停下來，我從第一
    部公車前挽著我姊姊（指甲○○）的手欲過馬路‧‧‧」、
    「‧‧‧當時他是由併行之公車車縫中穿出‧‧‧」等語（
    詳93年度偵字第11526 號偵查卷第12頁），是被告行向之前
    方公車既停在路口，顯係在等待交通號誌轉為路燈，從而，
    被告於肇事當時穿越本件肇事處之行人穿越道之交岔路口時
    ，並未注意其行向之燈光號誌為紅燈，堪予認定，是告訴人
    乙○○、甲○○指述，應足採信。此外，復有車禍現場照片
    6 幀、道路交通事故調查報告表（一）、（二）及道路交通
    事故現場圖各一紙附卷可稽。
二、按汽車行駛至交岔路口，其行進、轉彎，應遵守燈光號誌或
    交通警察之指示，遇有交通警察指揮與燈光號誌並用時，以
    交通警察之指揮為準。又汽車行駛時，駕駛人應注意車前狀
    況，並隨時採取必要之安全措施。再汽車行近行人穿越道前
    應減速慢行，遇有行人穿越時，無論有無交通警察指揮或號
    誌指示，均應暫停讓行人先行通過，以避免危險之發生，道
    路交通安全規則第102 條第1 款、第94條第3 項、第103 條
    分別定有明文。本件被告駕駛汽車原應注意當時行進方向之
    號誌已轉換為紅燈，及應注意汽車行近行人穿越道前應減速
    慢行，遇有行人穿越時，應暫停讓行人先行通過，而依當時
    天候晴、日間自然光線，路面乾燥、無缺陷、無障礙物，視
    距良好等情形，並無不能注意之情，為搶一時之快，疏未注
    意路口號誌已轉變為紅燈，亦未注意車前狀況，及應暫停讓
    行人先行通過，竟貿然闖紅燈穿越行人穿越道之交岔路口，
    致其所騎乘機車車頭撞及正在行人穿越道行走之行人乙○○
    、甲○○，被告對於本件車禍發生之過失，至為明確。又告
    訴人乙○○、甲○○確係因本件車禍，致受有事實欄二所載
    之傷害，亦有敏盛綜合醫院龍潭分院診斷證明書2 紙附卷足
    憑，其等所受傷害與本件車禍之發生自有相當因果關係。綜
    上所述，本件事證明確，被告過失傷害之犯行堪予認定，應
    依法論科。
三、核被告丁○○所為，係犯刑法第284 條第1 項前段之過失傷
    害罪。被告以一過失行為，致告訴人2 人受傷，侵害2 法益
    ，為想像競合犯，應依刑法第55條規定從一重處斷。被告為
    汽車駕駛人，無駕駛執照駕車，及駕車行經行人穿越道不依
    規定讓行人優先通行，因而致告訴人受傷，應依道路交通管
    理處罰條例第86條第1 項之規定，加重其刑。被告有前揭犯
    罪紀錄及科刑執行情形，此有台灣高等法院被告前案紀錄表
    在卷可稽，其於5 年內再犯本件有期徒刑以上之罪，為累犯
    ，應依刑法第47條之規定，加重其刑並遞加重之。查本件報
    案者為真實姓名年籍不詳之路人，報案人並未報肇事人姓名
    ，而被告於肇事後，留在現場，並當場承認為肇事人，業據
    證人即據報前往車禍現場處理之桃園縣警察局交通隊龍潭小
    隊警員丙○○證述在卷，是警察接獲報案時，顯然不知何人
    為肇事者，則被告之行為屬自首，應依刑法第62條前段之規
    定減輕其刑，並依法先加後減。原審對被告予以論罪科刑，
    固非無見。惟原審就被告闖紅燈一節未予認定，且就被告無
    駕駛執照駕車，及駕車行經行人穿越道不依規定讓行人優先
    通行，漏未依道路交通管理處罰條例第86條第1 項之規定加
    重其刑，及就被告有自首情事，亦未依刑法第62條前段之規
    定減輕其刑，顯有違誤。公訴人依告訴人乙○○、甲○○之
    請求認被害人乙○○、甲○○因本件車禍受有嚴重骨折，經
    每日復健迄今仍無法正常行走，已屬身體上重大不治或難治
    之傷害，被告之過失行為，應已構成刑法第284 條第1 項後
    段之過失重傷罪，及原審判決量刑過輕為由據以上訴。惟查
    ，告訴人乙○○於93年6 月23日晚上8 時至國立臺灣大學醫
    學院附設醫院急診處求診，自稱該日上午因車禍右後頭部及
    右腳受傷，經檢查發現右後頭皮有0.5 公分裂傷及右腳第5
    掌骨骨折，經頭皮縫合及右腳石膏固定後同日出院，又於同
    年6 月24日至骨科部門診，同年6 月28日至外科門診拆頭皮
    傷口縫線，後於7 月22日第2 次骨科返診，經Ｘ光檢查右腳
    第5 掌骨骨折未見新骨形成，當時懷疑第4 掌骨也可能有骨
    折，但與第5 掌骨一樣在骨折處沒有骨折移位，依醫理判斷
    ，在受傷後3 個月後應可癒合；又告訴人甲○○於93年6 月
    26日至林口長庚醫院就診治療，當時診斷為右鎖骨骨折及右
    側肋骨骨折，10月20日回診時，病患骨折癒合不良且活動功
    能受限制，依當時病情評估，病患之鎖骨骨折復原情形雖較
    一般人緩慢，惟應非屬醫學上難治之傷害，此有國立臺灣大
    學醫學院附設醫院94年3 月10日校附醫秘字第0940 202343
    號函、財團法人長庚紀念醫院（林口）分院94年4 月4 日（
    94）長庚院法字第0190號函各1 份在卷可稽（附本院卷），
    是告訴人乙○○、甲○○因本件車禍未造成「其他身體上重
    大不治或難治之傷害」，自與刑法第10條第4 項第6 款之重
    傷要件未合。上訴人之上訴雖無理由，惟原判決既有上開可
    議之處，自應由本院予以撤銷。爰審酌告訴人乙○○、甲○○所受之傷害，本件車禍被告違規為肇事原因，被告迄今未
    賠償告訴人2 人，犯後否認犯行等一切情狀，量處如主文所
    示之刑，並諭知易科罰金之折算標準。
據上論斷，應依刑事訴訟法第455 條之1 第3 項、第369 條第1
項前段、第364 條、第299 條第1 項前段，道路交通管理處罰條
例第86條第1 項，刑法第284 條第1 項前段、第47條、第55條、
第62條前段、第41條第1 項前段，罰金罰鍰提高標準條例第1 條
前段，第2 條，判決如主文。
本案經檢察官李允煉到庭執行職務。
中      華    民    國    94    年   5    月    6     日
                      臺灣桃園地方法院交通法庭
                          審判長法  官  曾淑華
                                法  官  楊晴翔
                                法  官  黃梅淑
以上正本證明與原本無異。
本件不得上訴。
　　　　　　　　　　　　　　　  書記官　魏里安
中      華    民    國    94    年   5    月    6     日
附錄本案論罪科刑法條：
道路交通管理處罰條例第86條第1項規定：
汽車駕駛人，無駕駛執照駕車、酒醉駕車、吸食毒品或迷幻藥駕
車、行駛人行道或行經行人穿越道不依規定讓行人優先通行，因
而致人受傷或死亡，依法應負刑事責任者，加重其刑至二分之一
。
中華民國刑法第284 條第1 項規定：
因過失傷害人者，處六月以下有期徒刑、拘役或五百元以下罰金
，致重傷者，處一年以下有期徒刑、拘役或五百元以下罰金。
